【裁判字號】    97,易,488
【裁判日期】    970423
【裁判案由】    竊盜等
【裁判全文】
臺灣高雄地方法院刑事判決               97年度易字第488號
公  訴  人  臺灣高雄地方法院檢察署檢察官
被      告  戊○○
上列被告因竊盜等案件，經檢察官提起公訴（97年度偵字第5695
號、第6136號），被告於準備程序中就被訴事實為有罪之陳述，
經本院告知簡式審判程序之旨，並聽取被告與公訴人之意見後，
本院裁定進行簡式審判程序，判決如下：
    主  文
戊○○竊盜，累犯，處有期徒刑玖月，扣案之鑰匙壹支沒收；又
攜帶兇器竊盜，累犯，處有期徒刑壹年，扣案之鑰匙、扳手各壹
支均沒收；又攜帶兇器竊盜，累犯，處有期徒刑捌月；又攜帶兇
器竊盜，累犯，處有期徒刑捌月。應執行有期徒刑貳年捌月，扣
案之鑰匙貳支、扳手壹支均沒收。
    事  實
一、戊○○前於民國94年間因竊盜案件，經本院以94年度簡字第
    4850號判決判處有期徒刑3 月確定，於95年2 月28日執行完
    畢。詎仍不知悔改，分別基於意圖為自己不法所有之犯意，
    而為下列竊盜行為：
  (一)於97年2 月14日19時許，在高雄市○○區○○街29號前，持
    其所有之鑰匙1 支打開車門，並發動電門竊取陳秀嬌所有由
    丙○○使用而停放路旁之車牌號碼S6-4965 號自小客車1 輛
    得逞。戊○○擬竊取該車過程中，基於毀損故意，損壞該車
    輛之電門、車門鎖及右後葉子板，足以生損害於丙○○。
  (二)於97年2 月15日18時許，在高雄縣大寮鄉○○○路300 巷50
    之3 號前，持其所有之鑰匙及客觀上對於人之生命、身體及
    安全構成威脅，可供兇器使用之扳手各1 支，自黃裕育所有
    車牌號碼9782-JP 號自小貨車之副駕駛座撬開車門鎖進入車
    內，並以上開自備鑰匙發動電門而竊取得手。
  (三)於97年2 月18日23時30分許，在高雄縣大樹鄉○○路82號前
    ，持其所有客觀上得以危害人生命、身體而可供兇器使用之
    螺絲起子1 支，竊取謝鳳桂所有車牌號碼ZI-1992 號自小客
    車之車牌2 面得手後，懸掛於之前所竊取之車牌號碼S6-496
    5 號自小客車上，以躲避警方查緝。
  (四)於97年2 月20日23時許，在高雄縣鳥松鄉○○路仁美國小旁
    ，持上開客觀上得以危害人生命、身體而可供兇器使用之螺
    絲起子1 支，竊取甲○○所有車牌號碼CU-5090 號自小客車
    之車牌2 面得手後，懸掛於之前所竊取之車牌號碼S6-4965
    號自小客車上，以躲避警方查緝。
  (五)嗣分別於97年2 月16日4 時40分許、97年2 月21日21時30分
    許，在高雄縣仁武鄉大全2 巷13號前及高雄縣鳥松鄉夢裡西
    巷產業道路魚塭旁，因戊○○形跡可疑，為警攔檢發現其所
    駕駛者係失竊之贓車而查獲，並扣得車牌號碼S6-4965 號自
    小客車、車牌號碼9782-JP號自小貨車各1 輛、車牌號碼ZI-
    1992、CU-5090 之車牌各2 面（上開贓物均已發還所有人）
    及戊○○所有供犯竊盜犯行所用之鑰匙2 支、扳手1 支，而
    查悉上情。
二、案經丙○○訴由高雄縣政府警察局仁武分局報請臺灣高雄地
    方法院檢察署檢察官偵查起訴。
    理  由
一、按本件被告戊○○所犯係刑事訴訟法第376 條第2 款及死刑
    、無期徒刑、最輕本刑為3 年以上有期徒刑以外之罪，其於
    準備程序就前揭被訴事實為有罪之陳述，經受命法官告知簡
    式審判程序之旨，並聽取其與公訴人之意見後，本院認無不
    得或不宜改依簡式審判程序進行之處，爰依刑事訴訟法第27
    3 條之1 第1 項、第284 條之1 ，裁定本件由受命法官獨任
    進行簡式審判程序，合先敘明。
二、訊據被告戊○○對於上揭犯罪事實坦承不諱，並有下列證據
    可資佐證：
  (一)犯罪事實(一)部分：業經證人即被害人丙○○於警詢及偵查中
    指訴綦詳，並有贓物認領保管單、高雄縣政府警察局車輛尋
    獲電腦輸入單各1 份、照片2 張在卷可稽，復有鑰匙1 支扣
    案可佐。
  (二)犯罪事實(二)部分：業經證人即被害人黃裕育於警詢中陳述明
    確，並有贓物認領保管單、高雄縣政府警察局車輛協尋電腦
    輸入單、高雄縣政府警察局車輛尋獲電腦輸入單各1 份附卷
    可憑，復有鑰匙及扳手各1 支扣案可佐。
  (三)犯罪事實(三)部分：業經證人丁○○即被害人謝鳳桂之夫於警
    詢及偵查中證述在卷，並有贓物認領保管單、高雄縣政府警
    察局車輛尋獲電腦輸入單各1 份存卷可參。
  (四)犯罪事實(四)部分：業經證人即被害人甲○○於警詢及偵查中
    證述屬實，並有贓物認領保管單、車籍查詢─基本資料詳細
    畫面各1 份在卷可查。
  (五)經調查上開證據，足見被告之自白與事實相符，自可採為認
    定被告有罪之依據。從而本件事證明確，被告4 次竊盜及1
    次毀損犯行堪以認定，應予依法論科。
三、查被告戊○○所有持供其犯犯罪事實(二)竊盜犯行所用之扳手
    1 支，長約9 公分，前端鐵製材質部分長約4 公分，質地堅
    硬，此經本院勘驗在卷，另被告所有持供其犯犯罪事實(三)(四)
    竊盜犯行所用之螺絲起子1 支，未據扣案，惟螺絲起子亦為
    鐵製材質，此為本院審理實務上已知之事項，且被告尚得以
    持以卸下鎖住車牌之螺絲起子，足見前端堅硬銳利，如持上
    開扳手及螺絲起子行兇，客觀上足以傷害人之生命、身體，
    自均屬具有危險性之兇器。核被告如犯罪事實(一)所為，係犯
    刑法第320 條第1 項竊盜罪、第354 條毀損罪，如犯罪事實
    (二)(三)(四)所為，係犯同法第321 條第1 項第3 款之攜帶兇器竊
    盜罪。起訴之犯罪事實(一)已載明被告之普通竊盜犯行，公訴
    人亦當庭補充被告此部分犯行所涉犯法條，併予敘明。被告
    如犯罪事實(一)所為，以一行為同時觸犯刑法第320 條第1 項
    竊盜罪及第354 條毀損罪，為想像競合犯，應依刑法第55條
    規定，從一重之竊盜罪論處。被告先後4 次竊盜犯行，犯意
    各別，行為互殊，應予分論併罰。被告前於94年間因竊盜案
    件，經本院以94年度簡字第4850號判決判處有期徒刑3 月確
    定，於95年2 月28日執行完畢，有臺灣高等法院被告前案紀
    錄表在卷可稽，被告前受有期徒刑執行完畢，5 年內故意再
    犯本件最重本刑為有期徒刑以上之罪，為累犯，應依刑法第
    47條第1 項規定加重其刑。爰審酌被告為貪圖不法利益，不
    思以正當途徑努力獲取財物，竟任意竊取他人之物，欠缺尊
    重他人財產法益之觀念，且於犯罪事實(二)(三)(四)復攜帶兇器行
    竊，危害社會治安，所為實不足取，然念其犯後坦承所有犯
    行，態度尚可，再參以其所竊得之財物價值及其犯罪手段等
    一切情狀，分別量處如主文所示之刑，並定其應執行之刑，
    以示儆懲。公訴人對被告所為犯罪事實(一)(二)所示之犯行具體
    求刑求處有期徒刑10月、1 年2 月，固有見地，惟斟酌被告
    所竊得之車輛及車牌已由車主領回，被告並未實際獲利，且
    被告於本院訊問時坦承全部犯行，尚難認其不知悔悟，認公
    訴人原求處被告之上揭有期徒刑，稍嫌過重，應量處如主文
    所示之刑為適當。扣案之鑰匙2 支，分別為被告所有供犯犯
    罪事實(一)(二)所用之物，扣案之扳手1 支，為被告所有供犯犯
    罪事實(二)所用之物，此經被告於本院審理時陳明在卷，爰依
    刑法第38條第1 項第2 款宣告沒收。至被告用以犯犯罪事實
    (三)(四)所用之螺絲起子1 支，因未據扣案，為免將來執行困難
    ，爰不予宣告沒收。
據上論斷，應依刑事訴訟法第273 條之1 第1 項、第284 條之1
、第299 條第1 項前段，刑法第320 條第1 項、第321 條第1 項
第3 款、第354 條、第47條第1 項、第55條、第51條第5 款、第
38條第1 項第2 款，刑法施行法第1 條之1 ，判決如主文。
本案經檢察官乙○○到庭執行職務。
中    華    民    國    97    年    4     月    23    日
                  鳳山刑事第一庭      法  官  林芳華
以上正本證明與原本無異。
如不服本判決應於收受本判決後10日內向本院提出上訴書狀，並
應敘述具體理由，如未敘述上訴理由者，應於上訴期間屆滿後20
日內補提理由書狀於本院（均須按他造當事人之人數附繕本）「
切勿逕送上級法院」。
中    華    民    國    97    年    4     月    23    日
                                      書記官  黃靖媛
附錄本案論罪科刑法條
刑法第320條第1 項
意圖為自己或第三人不法之所有，而竊取他人之動產者，為竊盜
罪，處 5 年以下有期徒刑、拘役或 5 百元以下罰金。
刑法第321條第1項
犯竊盜罪而有左列情形之一者，處6 月以上、5 年以下有期徒刑
：
一、於夜間侵入住宅或有人居住之建築物、船艦或隱匿其內而犯
    之者。
二、毀越門扇、牆垣或其他安全設備而犯之者。
三、攜帶兇器而犯之者。
四、結夥三人以上而犯之者。
五、乘火災、水災或其他災害之際而犯之者。
六、在車站或埠頭而犯之者。
刑法第354條
毀棄、損壞前二條以外之他人之物或致令不堪用，足以生損害於
公眾或他人者，處2 年以下有期徒刑、拘役或5 百元以下罰金。


司法院資訊處製作；財團法人民間司法改革基金會備份。
